# 请教陈版，股份支付费用限制条件为关联方入职日起算的处理

提问人：flyoon 时间：2020-06-07 22:12:00
请教陈版，我们现在有客户在准备员工持股计划，发行限制性股票。锁定期为员工入职拟上市公司A或关联公司B（非上市范围内的公司，为拟上市母公司的兄弟公司）起算 3 年。
假设授予日是 2019 年 1 月 1 日。部分员工于 2018 年 1 月 1 日入职了关联公司B，后 2019 年 1 月 1 日劳动合同关系转让拟上市公司A，成为拟上市公司A的员工。
根据员工持股计划，这部分员工的可行权日为 2020 年 12 月 31 日，即等待期其实为 2 年。假设这部分员工股份支付总费用是 300 万元。那以下会计处理哪种是正确的？
1. 将 300 万元在拟上市公司A确认， 2019 年确认 150 万， 2020 年确认 150 万。
2. B关联公司 2019 年确认 100 万，同时拟上市公司A2019年确认 100 万， 2020 年确认 100 万。

回答人：chenyiwei
应采用你的第一种做法。在存在等待期的情况下，股份支付费用应在等待期内分摊。本案例中的等待期是从 2019 年1 月 1 日至 2020 年末，共 2 年。